臺灣高等法院刑事裁定
109年度抗字第1274號
抗  告  人  王文志



                   （現於法務部○○○○○○○○○○○                      執行中）
上列抗告人因檢察官聲請定其應執行刑案件，不服臺灣新北地方
法院中華民國109年6月17日裁定（109年度聲字第2116號），提
起抗告，本院裁定如下：
    主  文
抗告駁回。                                              
    理  由
一、原裁定意旨略以：抗告人即受刑人王文志因犯如其附表（下
    稱附表）所示之罪，經原法院先後判處如附表所示之刑，均
    經分別確定在案，其中受刑人所犯如附表編號1 至2所示罪
    刑，曾經原法院以109年度聲字第1462號裁定定其應執行刑
    為有期徒刑5月確定，茲檢察官聲請定其應執行之刑，經核
    與法律規定相符，應予准許，爰依刑法第53條、第51條第5 
    款之規定及內部性界限之拘束，定其應執行之刑為有期徒刑
    7月，並諭知易科罰金之折算標準為新臺幣一千元折算一日
    等語。
二、抗告意旨略以：抗告人有失覺失調症，犯行是在不知病發之
    情況下所為，而定應執行刑應受外部及內部界限之拘束，且
    應重教化功能，抗告人所犯如附表之罪，係於同時期所犯，
    參照臺灣臺中地方法院98年度易字第2067號、最高法院98年
    度台上字第6192號等判決均有大幅降低應執行刑之情形，本
    件原裁定所定之刑，實有逾越法律之內、外部界限之違法等
    語。
三、按數罪併罰之定應執行之刑，係出於刑罰經濟與責罰相當之
    考量，並非予以犯罪行為人或受刑人不當之利益，為一種特
    別的量刑過程。相較於刑法第57條所定科刑時應審酌之事項
    係對一般犯罪行為之裁量，定應執行刑之宣告，乃對犯罪行
    為人本身及所犯各罪之總檢視，除應考量行為人所犯數罪反
    應出之人格特性，並應權衡審酌行為人之責任與整體刑法目
    的及相關刑事政策，在量刑權之法律拘束性原則下，依刑法
    第51條第5 款之規定，採限制加重原則，以宣告各刑中之最
    長期為下限，各刑合併之刑期為上限，但最長不得逾30年，
    資為量刑自由裁量權之外部界限，並應受法秩序理念規範之
    比例原則、平等原則、責罰相當原則、重複評價禁止原則等
    自由裁量權之內部抽象價值要求界限之支配，使以輕重得宜
    ，罰當其責，俾符合法律授與裁量權之目的，以區別數罪併
    罰與單純數罪之不同，兼顧刑罰衡平原則。是於個案之裁量
    判斷，除非有全然喪失權衡意義或其裁量行使顯然有違比例
    、平等諸原則之裁量權濫用之情形，否則即應尊重法院本於
    依法獨立審判之授權所為之量刑裁奪。
四、經查：附表編號1至3所示三罪之宣告刑，依序為有期徒刑2
    月、4月、3月（均得易科罰金），其中附表編號1至2所示之
    刑，前經原法院以109年度聲字第1462號裁定定其應執行刑
    為有期徒刑5月確定，是原裁定於附表各罪刑中之最長期（
    即附表編號2之有期徒刑4月）以上，附表編號3所示之宣告
    刑與上開有期徒刑5月之加總即有期徒刑8月以下，定其刑期
    為有期徒刑7月，並諭知如易科罰金之折算標準，有再給予1
    月之折扣，衡以附表編號1至3所示犯罪類型均不同（各為毀
    損、竊盜、詐欺得利）等情節，應屬原審裁量權之行使，並
    未悖於法律秩序之理念，符合法規範之目的，亦無違反法律
    內部性界限及比例原則之可言。至於他案定應執行刑之情形
    ，因個案之犯罪情節不同，所應具體審酌之事由亦不相同，
    自難援引類比。另抗告意旨所稱之病症，附表編號1至3所示
    之判決均有調查斟酌（附表編號1之判決適用刑法19第2項規
    定減輕其刑，附表編號2、3所示之判決均詳載認定抗告人於
    為各該犯行時無刑法第19條第1項、第2項所定情形之理由）
    ，抗告意旨所稱：犯行是在不知病發之情況下所為云云，要
    不影響其應執行刑之酌定。經核抗告意旨係屬對原審裁量職
    權之適法行使，任意指摘，為無理由，應予駁回。
據上論斷，應依刑事訴訟法第412 條，裁定如主文。
中　　華　　民　　國　　109 　年　　8 　　月　　10　　日
                  刑事第二十庭審判長法  官  王復生
                                    法  官  陳春秋
                                    法  官　遲中慧
以上正本證明與原本無異。
不得再抗告。
                                    書記官　張玉如
中　　華　　民　　國　　109 　年　　8 　　月　　11　　日